<?xml version="1.0" encoding="UTF-8" standalone="yes"?>
<Wordlist>
    <Paradigm pdgId="1216954" lemma="вы+пелескацца" tag="VIPRX">
        <Variant id="a" pravapis="A2008" lemma="вы+пелескацца">
            <Slounik name="piskunou2012" idx="36922">{b}вы´пелескацца{/b}* {i}зак.{/i}, вы´пелескаецца {i}і{/i} вы´пелешчацца /// v1{sup}1{/sup}#v7{sup}1{/sup}</Slounik>
            <Form tag="0">вы+пелескацца</Form>
            <Form tag="F1S">вы+пелешчуся</Form>
            <Form tag="F2S">вы+пелешчуся</Form>
            <Form tag="F3S">вы+пелешчацца</Form>
            <Form tag="F1P">вы+пелешчамся</Form>
            <Form tag="F2P">вы+пелешчацеся</Form>
            <Form tag="F3P">вы+пелешчуцца</Form>
            <Form tag="PMS">вы+пелескаўся</Form>
            <Form tag="PFS">вы+пелескалася</Form>
            <Form tag="PNS">вы+пелескалася</Form>
            <Form tag="PXP">вы+пелескаліся</Form>
            <Form tag="I2S">вы+пелешчыся</Form>
            <Form tag="I2P">вы+пелешчыцеся</Form>
            <Form tag="PG">вы+пелескаўшыся</Form>
        </Variant>
    </Paradigm>
    <Paradigm pdgId="1216955" lemma="вы+пелескаць" tag="VTPNX" meaning="выпаласкаць што-небудзь">
        <Variant id="a" pravapis="A2008" lemma="вы+пелескаць">
            <Slounik name="piskunou2012" idx="36923">{b}вы´пелескаць{/b}* {i}зак.{/i}, вы´пелескаю, -ае {i}і{/i} вы´пелешчу, -шча /// v1{sup}1{/sup}#v7{sup}1{/sup}</Slounik>
            <Form tag="0">вы+пелескаць</Form>
            <Form tag="F1S">вы+пелешчу</Form>
            <Form tag="F2S">вы+пелешчаш</Form>
            <Form tag="F3S">вы+пелешча</Form>
            <Form tag="F1P">вы+пелешчам</Form>
            <Form tag="F2P">вы+пелешчаце</Form>
            <Form tag="F3P">вы+пелешчуць</Form>
            <Form tag="PMS">вы+пелескаў</Form>
            <Form tag="PFS">вы+пелескала</Form>
            <Form tag="PNS">вы+пелескала</Form>
            <Form tag="PXP">вы+пелескалі</Form>
            <Form tag="I2S">вы+пелечы</Form>
            <Form tag="I2P">вы+пелешчыце</Form>
            <Form tag="PG">вы+пелескаўшы</Form>
        </Variant>
    </Paradigm>
    <Paradigm pdgId="1217161" lemma="вы+сукацца" tag="VIPRX">
        <Variant id="a" pravapis="A2008" lemma="вы+сукацца">
            <Slounik name="piskunou2012" idx="38461">{b}вы´сукацца{/b} {i}зак.{/i}, высукаецца {i}і{/i} высучацца /// v1{sup}1{/sup}#v7{sup}1{/sup}</Slounik>
            <Form tag="0">вы+сукацца</Form>
            <Form tag="F1S">вы+сучуся</Form>
            <Form tag="F2S">вы+сучуся</Form>
            <Form tag="F3S">вы+сучацца</Form>
            <Form tag="F1P">вы+сучамся</Form>
            <Form tag="F2P">вы+сучацеся</Form>
            <Form tag="F3P">вы+сучуцца</Form>
            <Form tag="PMS">вы+сукаўся</Form>
            <Form tag="PFS">вы+сукалася</Form>
            <Form tag="PNS">вы+сукалася</Form>
            <Form tag="PXP">вы+сукаліся</Form>
            <Form tag="I2S">вы+сучыся</Form>
            <Form tag="I2P">вы+сучыцеся</Form>
            <Form tag="PG">вы+сукаўшыся</Form>
        </Variant>
    </Paradigm>
</Wordlist>
